臺灣臺南地方法院刑事判決
110年度交易字第767號
聲  請  人  臺灣臺南地方檢察署檢察官
被      告  盧哲献


上列被告因過失傷害案件，經檢察官聲請以簡易判決處刑（110
年度調偵字第536號），本院認為有刑事訴訟法第451條之1第4項
但書之情形，應適用通常程序判決如下：
    主  文
本件公訴不受理。
    理  由
一、檢察官聲請意旨如聲請簡易判決處刑書所載（如附件）。
二、按告訴乃論之罪，告訴人於第一審辯論終結前，得撤回其告
    訴；又告訴經撤回者，應諭知不受理之判決，並得不經言詞
    辯論為之，刑事訴訟法第238條第1項、第303條第3款、第30
    7條分別定有明文。
三、查本件告訴人謝怡婷告訴被告盧哲献過失傷害案件，聲請人
    認係觸犯刑法第284條前段之過失傷害罪，依同法第287條前
    段規定，係告訴乃論之罪。茲因告訴人與被告已成立調解，
    並經告訴人於110年8月17日具狀撤回對被告之告訴，有卷附
    刑事撤回告訴狀1紙在卷可稽，依照前揭說明，爰不經言詞
    辯論，逕為諭知不受理之判決。
據上論斷，應依刑事訴訟法第452條、第303條第3款、第307條判
決如主文。
中　　華　　民　　國　　110　　年　　8 　月　　30　　日
                  刑事第六庭  法　官  高如宜
以上正本證明與原本無異。
如不服本判決應於收受本判決後20日內向本院提出上訴書狀，並
應敘述具體理由。其未敘述上訴理由者，應於上訴期間屆滿後20
日內向本院補提理由書狀（均須按他造當事人之人數附繕本）「
切勿逕送上級法院」。 
                              書記官　蔡雅惠
中　　華　　民　　國　　110　　年　　8 　月　  30　　日

附件：
臺灣臺南地方檢察署檢察官聲請簡易判決處刑書
                                    110年度調偵字第536號
　　被　　　告　盧哲献 　男　68歲（民國00年0月00日生）
　　　　　　　　　　　　住○○市○○區○○○街00號
　　　　　　　　　　　　居臺南市○○區○○里0鄰○○○街0
　　　　　　　　　　　　　0號
　　　　　　　　　　　　國民身分證統一編號：Z000000000號
上列被告因過失傷害案件，業經偵查終結，認為宜以簡易判決處
刑，茲將犯罪事實及證據並所犯法條分敘如下：
　　　　犯罪事實
一、盧哲献於民國109年3月14日上午11時45分許，駕駛車牌號碼
    0000-00號自小客車沿臺南市東區崇善路由西往東方向行駛
    ，途經該路與崇善三街交岔路口時，本應注意轉彎車應讓直
    行車先行，而當時天候雨、有日間自然光線、柏油路面濕潤
    無缺陷、無障礙物、視距良好，依其智識、能力並無不能注
    意之情事，竟疏未注意行經上開交岔路口，即貿然左轉彎，
    適有謝婷怡駕駛車牌號碼000-0000號普通重型機車，沿該崇
    善路由東往西方向行駛，亦疏未注意車前狀況，作隨時停車
    之準備，致盧哲献駕駛之自用小客車前方，與謝婷怡駕駛之
    機車左側發生擦撞，造成謝婷怡人車倒地，並受有頭部外傷
    及顏面鈍挫傷、左側肩胛骨骨折、左下肢撕裂傷等傷害。嗣
    經警據報到場處理，而盧哲献在場表明己為肇事人，說明事
    發經過並自首接受調查。
二、案經謝婷怡訴由臺南市政府警察局第一分局報告偵辦。
　　　　犯罪證據
一、證據：
編號 證據名稱 待證事實 1 被告盧哲献於警詢及偵查中之供述 證明被告於上開時、地駕駛自用小客車左轉與對向直行騎乘機車之告訴人謝婷怡發生碰撞。 2 證人即告訴人謝婷怡於警詢及偵查中之證述 證明告訴人騎乘機車直行與對向被告駕駛自用小客車左轉發生碰撞受有傷勢之事實。 3 道路交通事故現場圖、道 道路交通事故調查報告表 （一）、（二）、現場照 片16張、行車紀錄器檔案1份 證明案發當時天候雨、有日間自然光線、柏油路面濕潤無缺陷、無障礙物、視距良好等情，客觀上並無不能注意情事，被告駕駛自用小客車左轉彎與對向直行騎乘機車之告訴人發生碰撞之事實。 4 國立成功大學醫學院附設醫院(下稱成大醫院)中文診斷證明書1紙 證明告訴人因本案車禍受有上開傷勢之事實。 5 臺南市車輛行車事故鑑定 委員會109年12月10日南市交鑑字第1091522264號函暨0000000案鑑定意見書1份 1.證明被告駕駛自用小客車，轉彎車未讓直行車先行，為肇事主因之事實。 2.證明告訴人駕駛普通重型機車，未注意車前狀況，為肇事次因。 
二、核被告所為，係犯刑法第284條前段之過失傷害罪嫌。被告
    於肇事後犯罪未經發覺前，向至現場處理車禍尚不知肇事者之
    員警，主動表示其為肇事車輛之駕駛者而自首犯行，有臺南市
    政府警察局第一分局交通分隊道路交通事故肇事人自首情形
    紀錄表附卷可稽，請依刑法第62條前段規定減輕其刑。
三、至告訴意旨認被告涉有過失重傷害罪嫌一節。按「稱重傷者
    ，謂下列傷害：一、毀敗或嚴重減損一目或二目之視能。二
    、毀敗或嚴重減損一耳或二耳之聽能。三、毀敗或嚴重減損
    語能、味能或嗅能。四、毀敗或嚴重減損一肢以上之機能。
    五、毀敗或嚴重減損生殖之機能。六、其他於身體或健康，
    有重大不治或難治之傷害。」刑法第10條第4項定有明文。
    查告訴人固主張左肩受有重傷害，並提出110年1月18日台南
    市立醫院診斷證明書1紙記載符合失能標準等語，資以證明
    受有重傷害乙節，然告訴人因本案車禍所受之左側肩胛骨骨
    折於車禍當日至成大醫院急診，檢查後證實為陳舊性左側臂
    神經叢損傷，110年3月11日回診，持續給予神經保護及震顫
    控制之藥物治療，並建議持續復健治療，而110年4月15日回
    診時，仍有左肩活動範圍受限症狀，然未達重大不治或難治
    之程度，有國立成功大學醫學院附設醫院110年5月28日成附
    醫醫事字第1100008544號函在卷可查；又台南市立醫院函覆
    認告訴人所受傷勢非手術無法復原，此亦有台南市立醫院11
    0年6月7日南市醫字第1100000476號函在卷可佐，是告訴人
    前開所指，殊難憑取。惟此部分如成立犯罪，與前揭起訴部
    分有實質上一罪之關係，爰不另為不起訴處分，併此敘明。
四、依刑事訴訟法第451條第1項聲請逕以簡易判決處刑。
　　此　致
臺灣臺南地方法院
中　　華　　民　　國　 110　　年　　6 　　月　　16　　日
　　　　　　　　　　　　　    檢 察 官  白　覲　毓
本件證明與原本無異
中　　華　　民　　國　 110　　年　　6  　 月　　22　　日
　　　　　　　　　　　　　　　書 記 官　黃　瑀　謙
所犯法條：
中華民國刑法第284條
因過失傷害人者，處 1 年以下有期徒刑、拘役或 10 萬元以下
罰金；致重傷者，處 3 年以下有期徒刑、拘役或 30 萬元以下
罰金。